【裁判字號】    99,司財管,58
【裁判日期】    990917
【裁判案由】    選任遺產管理人
【裁判全文】
臺灣彰化地方法院民事裁定            99年度司財管字第58號
聲  請  人  彰化縣大城鄉農會
法定代理人  乙○○○
關  係  人  洪順天
上列聲請人聲請為被繼承人甲○○○選任遺產管理人事件，本院
裁定如下：
    主  文
選任洪順天為被繼承人甲○○○之遺產管理人。
程序費用由被繼承人甲○○○之遺產負擔。
    理  由
一、本件聲請意旨略以：聲請人係被繼承人甲○○○（女，民國
    12年1月15日出生，身分證統一編號：Ｚ000000000號，生前
    籍設臺灣省彰化縣大城鄉○○村○鄰○鎮路8號）之債權人，
    被繼承人於民國93年7月23日死亡，其全體繼承人均已拋棄
    繼承而無遺產管理人，致聲請人之債權無法行使，為保障權
    益，爰依民法第1178條第2項向法院聲請選任遺產管理人等
    語。
二、按：繼承開始時，繼承人之有無不明者，而無親屬會議或親
    屬會議未於法院所定六個月以上期限內選定遺產管理人者，
    利害關係人或檢察官，得聲請法院選任遺產管理人，並由法
    院依前項規定為命繼承人於期限內承認繼承之公示催告，此
    觀民法第1177條、1178條規定可知。
三、次按：先順序繼承人均拋棄其繼承權時，由次順序之繼承人
    繼承；其次順序繼承人有無不明或第四順序之繼承人均拋棄
    其繼承權者，準用關於無人承認繼承之規定，民法第1176條
    第6項定有明文。
四、查：聲請人主張之事實，業據提出被繼承人甲○○○之除戶
    戶籍謄本影本、借據影本、授信約定書影本、放出明細查詢
    記錄各一份，並經本院依職權調取本院93年度繼字第642號
    、99年度司繼字第375號、第494號、第751號、第799號拋棄
    繼承卷宗，經核無訛，堪信屬實，且與上開規定並無違誤，
    故聲請人選任遺產管理人之聲請應予准許。
五、次查：本院審酌洪順天（男，民國59年1月19日出生，身分
    證統一編號：Ｚ000000000號，籍設臺灣省彰化縣大城鄉○○
    村○鄰○鎮路8號）為被繼承人甲○○○之孫，雖已拋棄繼承
    ，惟其與被繼承人關係密切，被繼承人死亡時又與之生前為
    同一戶籍地，且有擔任本件遺產管理人之意願，此有戶籍謄
    本、繼承系統表及同意書各一份在卷可稽，衡情其對於被繼
    承人之債權債務關係應較他人清楚，且年紀又非老邁，應堪
    勝任遺產管理之務，故選任洪順天為被繼承人之遺產管理人
    。
六、依非訟事件法第157條，爰裁定如主文。
七、如對本裁定抗告，須於裁定送達後10日之不變期間內，向本
    院提出抗告狀，並繳納抗告費新臺幣1,000元。
中    華    民    國    99    年    9     月    17    日
                  家事法庭      司法事務官  康景翔

司法院資訊處製作；財團法人民間司法改革基金會備份。
